臺灣高等法院臺南分院刑事判決　　　　　 九十年度上重訴字第一六五六號　孝股 
　　上訴人即被告　陳嘉興
　　指定辯護人　　本院公設辯護人簡松柏　　　　　　　　　　　　　　　　　　
右上訴人因殺人等案件，不服臺灣臺南地方法院九十年度重訴字第一八號中華民國九
十年十二月五日第一審判決（起訴案號：臺灣臺南地方法院檢察署九十年度偵字第五
四０一號），提起上訴，本院判決如左：　　　　　　　　　　　　　　　　　　　
    主  文                                                                
原判決撤銷。                                                              
乙○○連續行使偽造私文書，足以生損害於他人，累犯，處有期徒刑貳年，偽造簽帳
單上偽造之「蘇鈴珠」署押合計陸枚（連同持卡人存根聯部分）均沒收。又強盜而故
意殺人，累犯，處死刑，褫奪公權終身，扣案菜刀壹把、藍色登山袋壹個均沒收。應
執行死刑，褫奪公權終身，扣案菜刀壹把、藍色登山袋壹個、偽造簽帳單上偽造之「
蘇鈴珠」署押合計陸枚（連同持卡人存根聯部分）均沒收。                      
    事  實                                                                
一、乙○○於民國（下同）八十六年間曾因犯竊盜罪，經臺灣臺南地方法院判處有期
    徒刑一年確定，於八十八年四月二十六日執行完畢。仍不知悔改，意圖為自己不
    法所有，並基於概括犯意，於九十年三月底、四月初，利用借住於其女友丙○○
    之台南市○○○街○○○號Ｄ２棟六樓之八之租住處，白天上班時間林怡菁、蘇
    鈴珠、陳昱臻房門均未上鎖，房間內無人之際，連續打開房門侵入與丙○○共同
    租住該處之蘇鈴珠、林怡菁、陳昱臻之房間，竊取蘇鈴珠身分證一枚、富邦商業
    銀行信用卡一枚（卡號0000000000000000）、中國信託商業銀行股份有限公司（
    下簡稱中國信託）信用卡一枚（卡號0000000000000000），提款卡、汽車駕駛執
    照及行車執照各一張，林怡菁之身分證一張、提款卡二張及信用卡一張，陳昱臻
    之身分證影本一張、手錶一只。得手後，復意圖為自己不法所有，並基於概括犯
    意，持竊自蘇鈴珠之中國信託信用卡，於同年四月二日至新竹市○○路○○○號
    佯為上開信用卡之持有人，刷卡消費，店員應允以刷卡方式付費而在印錄機上刷
    卡辨識，乙○○偽簽蘇鈴珠署押於附表編號一所示之簽帳單（每份簽帳單，分為
    一式二聯即第一聯持卡人存根聯、第二聯商店存根聯採複寫方法，故每份簽帳單
    之持卡人存根聯上偽簽之署押，即同時複寫於該簽帳單之特約商店存根聯），表
    示係本人簽帳消費，再將偽造之簽帳單交還店員，以之行使，表示有此筆交易事
    實，而使店員陷於錯誤，交付價值一萬九千六百五十元之金飾，足以生損害於中
    國信託及該金飾店及蘇鈴珠。復於同年四月三日、四日分別到新竹市○○路○段
    ○○○號公園加油站及宜蘭市○○路○○○號新禾加油站加油以同樣手法刷卡加
    油九百三十元及五百元，並於附表編號二、三簽帳單上偽簽蘇鈴珠署押，表示有
    此交易事實，使各該加油站陷於錯誤而加給汽油。乙○○另將竊得證件丟棄。竊
    取之手錶則贈予其另一位不知情女友楊馨怡。                              
二、九十年五月八日凌晨三時許之夜間，乙○○復利用其借住丙○○住處之機會，基
    於同一竊盜之概括犯意，自丙○○所租住之宿舍房間後陽台攀爬翻越至另一後陽
    台，自蘇鈴珠房間之落地窗進入蘇鈴珠房間內欲竊取財物。於著手翻動蘇鈴珠手
    提袋時，蘇鈴珠驚醒呼叫並求救，乙○○惟恐他人發現，乃變更竊盜之犯意，以
    手摀住蘇鈴珠之嘴之強暴方式，阻止蘇鈴珠呼叫，雙方掙扎拉扯，乙○○見蘇鈴
    珠一直呼叫丙○○名字求救，竟進一步以故意殺人之犯意，用力以手掐住蘇鈴珠
    之脖子，蘇鈴珠掙扎抵抗，造成乙○○之頸部、左右腋下及右上臂抓痕數處，蘇
    鈴珠之左手無名指指甲剝離，最後蘇鈴珠因乙○○之勒頸造成甲狀軟骨及舌骨骨
    折並窒息無法抗拒而死亡。待蘇鈴珠已無掙扎行為及呼吸跡象，乙○○復為確定
    蘇鈴珠已死亡，乃持房間內蘇鈴珠所有之水果刀一把刺戮已死亡蘇鈴珠之頸部中
    央一刀（開口2.5X 0.3公分，深10公分達右肩背側）、左胸部四刀（一刀於胸鎖
    骨交界下11公分左5.7公分，開口2.3X1公分，深15公分穿入心臟；一刀於鎖骨下
    12.5公分左5公分，開口2.2X0.7公分，深13.3公分穿入心臟；一刀位於乳暈旁，
    開口2X1公分，深3.2公分；一刀於胸鎖骨交界下16公分左10公分，開口2.5X0.5 
    公分，深14.5公分，穿入心臟）。然後劫取蘇鈴珠放置於手提袋中之現金三千一
    百元，並持蘇鈴珠之鑰匙，反鎖蘇鈴珠之房門，返回丙○○之房間。於同日凌晨
    五時許，叫醒丙○○佯稱要返回新竹，要求丙○○載其前往台南市北門路尊龍公
    司遊覽車車站搭乘尊龍客運，同時並謊稱蘇鈴珠已出去，避免丙○○發現其殺人
    犯行。乙○○搭乘尊龍客運後，至台南市延平市場站復要求下車，為湮滅殺人證
    據，步行至小北百貨，購買菜刀一把及橡皮手套，於同日上午八時三分至台南市
    ○○街○○○號邱俊廷經營之中國聯合租車行，以強劫蘇鈴珠取得之現金中一千
    八百元租用ＸＸ─二八四六號自小客車一部，開車返回蘇鈴珠之房間。再以購買
    之菜刀及蘇鈴珠所有之水果刀，支解毀損蘇鈴珠之屍體為十二大塊（頭頸部
    上腹部及胸部右上臂至右前臂肘前左前臂以下包括左手掌右手掌上腹部
    以下包括右大腿及左大腿左大腿至左膝下右膝部至右小腿左小腿右小腿
    左腳掌右腳掌）及其他零碎肉塊骨頭，並擦拭及清洗現場。隨後將屍塊以及
    滲有血跡之蘇鈴珠的衣褲、手提袋等物分裝於蘇鈴珠所有之綠色及棕色旅行袋，
    因不夠裝，乃於同日九時三十分復至台南市○○路○段○○○號，以四百五十元
    向「德泰社」店員徐櫻芬購買藍色登山袋一個。隨後分批將上開三個裝有屍塊之
    袋子，連同染有蘇鈴珠血跡之棉被二件，毀損蘇鈴珠屍體之水果刀（含刀柄）、
    菜刀（含紙盒）各一把，裝有蘇鈴珠衣褲之白色手提袋一個，提至所租用之前開
    自用小客車行李箱內，分批丟棄於台南市南山公墓、火葬場各處。並將蘇鈴珠隨
    身之手提袋含其內之身分證一張、富邦商業銀行及中國信託商業銀行信用卡各一
    張、發票一張，房門鑰匙以及行動電話一支劫走，除信用卡、身分證留存於身上
    外，沿路將手提袋丟棄於忠義路市場的垃圾桶（未尋獲），現金花用一空。於同
    日下午十三時許返還上開租用之自用小客車，於同日下午十三時三十分許，搭乘
    自強號火車返回新竹。其間將行動電話棄置新竹市東寧宮之金爐中焚燬，復於同
    日下午十六時許至新竹市金和發銀樓，意圖為自己不法所有，以劫得之上開富邦
    商業銀行信用卡，冒用蘇鈴珠名義，欲購買金飾二萬九千九百元，並於同日下午
    十六時五十七分、十六時五十八分、十七時許接續欲盜刷該信用卡時，被拒絕而
    未遂。嗣蘇鈴珠工作之聯華電子股份有限公司（以下簡稱聯華公司）同事發現其
    未上班，四處尋找。丙○○與乙○○電話多次聯繫中，丙○○發現乙○○語氣有
    異，經一再追問乙○○終於坦承殺害蘇鈴珠。丙○○遂向警方報案，並與乙○○
    約在同日晚上南下見面。乙○○於南下車上將蘇鈴珠房間鑰匙丟棄。於同日晚上
    十一時二十五分許，乙○○在台南市公園路與長榮路五段交岔口為警逮捕，並自
    其身上起出蘇鈴珠之身分證、信用卡。復連夜協同乙○○至南山公墓火葬場起出
    丟棄之含屍塊旅行袋、登山袋、水果刀、菜刀、棉被等物。並循線聯絡乙○○之
    女友楊馨怡提出乙○○竊自陳昱臻之手錶一只。                            
三、案經被害人蘇鈴珠父親丁○○訴由台南市警察局移送台灣台南地方法院檢察署檢
    察官偵查起訴。                                                        
    理  由                                                                
壹、竊盜、詐欺犯行與偽造文書部分：                                        
一、訊據被告乙○○就犯罪事實欄第一項之竊盜、詐欺取財與偽造文書等事實，均坦
    承不諱，並經被害人蘇鈴珠（見偵查卷第五十九頁）及被害人蘇鈴珠之家屬蘇黃
    清梅及蘇俊忠，被害人陳昱臻（見偵查卷第四十九頁反面、第七十七頁）指訴綦
    詳，及證人楊馨怡（偵查卷第五十頁反面、第五十一頁反面至五十二頁正面、第
    七十七頁反面至第七十八頁反面）、証人丙○○、鍾毅勤証述明確，復有被害人
    蘇鈴珠九十年四月六日之報案紀錄、警訊筆錄、報案三聯單（見偵查卷第五十六
    頁至第六十頁），以及被害人蘇鈴珠失竊之中國信託商業銀行信用卡與富邦商業
    銀行的盜刷紀錄（見偵查卷第五十四頁、第五十五頁），簽帳單三張（見偵查卷
    第九十五頁起至九十七頁），被害人陳昱臻失竊手錶之贓物領據一張附卷可稽（
    見偵查卷第五十三頁）。足認被告此部分自白與事實相符，而可信採。        
二、再公訴人雖認被告除竊得被害人蘇鈴珠前開財物外，另竊得被害人蘇鈴珠現金四
    千五百元一節，為被告堅詞否認。且查觀之被害人蘇鈴珠於九十年四月六日報案
    之紀錄，及被害人蘇鈴珠警訊筆錄（見偵查卷第五十九頁）觀之，被害人蘇鈴珠
    雖指稱被竊現金等語，但並未指明究係何人所竊取；且被害人蘇鈴珠就前開被竊
    之時間亦未能確定，則此筆現金是否與前開被竊財物同時一併為被告所竊取，並
    非全然無疑。再被害人既已為被告所殺害，則就此點，本院已無從查証，依罪疑
    惟輕原則，自難以被害人蘇鈴珠指稱「曾被竊現金四千五百元」一節，即推論此
    筆現金確為被告所竊得。是公訴人此部分尚有誤會。                        
三、綜上所述，被告連續竊盜、詐欺取財及偽造文書之犯行堪予認定。            
貳、強劫殺人、毀損並遺棄屍體部分：                                        
    訊據被告對於如何於前揭事實欄第二項之時間，侵入被害人蘇鈴珠房間內欲竊取
    財物被發現而掐被害人蘇鈴珠致死，以及劫取蘇鈴珠之證件等物，並如何支解屍
    體予以丟棄等行為，但否認有強盜及故意殺死被害人蘇玲珠之事實，辯稱：當日
    其已竊得現金三千二百元，為被害人蘇鈴珠發現並喊叫，其一時害怕始勒其脖子
    ，並持一物向被害人蘇鈴珠敲擊，並非故意要殺死被害人蘇鈴珠；再五月八日晚
    上南下與丙○○見面時，即向丙○○表示欲向警方自首，請其向警方報案，其確
    有自白之意云云。惟查：                                                
(一)、被告如何於前揭事實欄第二項之時間，侵入被害人蘇鈴珠房間內欲竊取財物被發
    現而掐被害人蘇鈴珠致死，以及劫取蘇鈴珠之證件等物，並如何支解屍體予以丟
    棄，及持劫得之富邦商業銀行冒用被害人蘇鈴珠之名義擬刷卡消費而未得逞等事
    實，業據被告於警訊、偵查中自白不諱（見警二卷第二頁反面最後第四行起至第
    五頁、第六頁反面、第七之一頁反面至七之二頁正面、偵查卷第七頁反面起至第
    十三頁、第七十九頁、本院九十一年四月十日審判筆錄）；並有扣案之裝分解屍
    塊之旅行袋兩個、棉被二張、水果刀（連刀鞘）一把、菜刀（連包裝紙盒）一把
    、被害人蘇鈴珠之長褲一件、短褲一件及上衣一件、被害人蘇鈴珠之身分證一張
    、信用卡二枚可佐，以及被害人蘇鈴珠失竊之富邦商業銀行信用卡盜刷紀錄（見
    偵查卷第五十四頁）；復有凶案現場及棄屍現場之照片、錄影帶附卷可憑，被告
    乙○○背負屍塊搭乘電梯之錄影帶一捲及截錄照片二張附卷可憑。並經證人丙○
    ○、楊馨怡、邱俊廷、徐櫻芬證述被告乙○○於五月八日之行蹤，核與被告乙○
    ○之供述均相符。再依被告於警訊、偵查中均供稱「其於著手竊取時，即為被害
    人蘇鈴珠發現，並於被害人蘇鈴珠死亡後始拿取該現金三千一百元」等語，嗣於
    原審調查、審理時就此點均無意見而供承不諱，並於原審訊及「當天有無拿被害
    人蘇玲珠三千二百元」一節時，供稱「僅拿三千一百元」等語（見原審卷第三十
    八頁最後一行至第三十九頁），足認被告於警訊、偵查及原審就此部分之自白與
    事實相符，而可信採。其事後於本院審理時始翻異前詞，辯稱「三千二百元於為
    被害人蘇玲珠發現前已竊得」云云，自無足取。且被告劫得被害人蘇玲珠之現金
    應為三千一百元，而非三千二百元，亦足堪認定。                          
(二)、被告因被害人蘇鈴珠之掙扎而受傷，有其裸身勘驗照片十二張附於警（一）卷可
    稽。再台南市警察局於現場採集血跡，比對被害人蘇鈴珠與被告乙○○之，ＤＮ
    Ａ認為大樓逃生門地面、電梯、被害人蘇鈴珠房間牆角地面、支解屍體之菜刀上
    之血跡與被害人蘇鈴珠之ＤＮＡ相同，床單、衛生紙上之血跡，不排除混有被害
    人蘇鈴珠及被告乙○○之血液等語，復有內政部警政署刑事警察局九十年六月十
    五日九十刑醫字第六七五○二號鑑定書在卷可憑（見偵查卷第六十三頁至六十四
    頁）。                                                                
(三)、被害人蘇鈴珠因被告之勒頸致死，刺戮及支解屍體等情，業經檢察官督同法醫師
    相驗明確，有相驗照片、勘驗筆錄、相驗屍體證明書分別附於警（一）卷及相驗
    卷可憑，復經法醫師解剖鑑定，發現屍體支解成十二塊，頸部絞殺傷，頸部死亡
    周邊切割傷，左胸部死後刺傷。證實被害人蘇鈴珠係先經勒頸窒息致死，死後復
    經銳器刺戮頸部中央一刀透至後肩、左胸部四刀，三刀深及心臟，復經支解屍體
    為十二塊，有法務部法醫研究所九十醫鑑字第五七○號鑑定書在卷可憑（見偵查
    卷第一０六頁至一０九頁）。且核與上開扣案之兇器及證物均相符。          
(四)、被告雖辯稱非故意殺死蘇鈴珠、且無易竊盜犯意為強盜之故意云云。惟被害人蘇
    鈴珠係因勒頸窒息死亡，直接之死因係頸部絞殺傷，依解剖鑑定報告所載，死者
    之甲狀軟骨及舌骨出現骨折，足證被告用力之猛，其欲致被害人於死之殺人故意
    明確。參以被告於發現死者沒有呼吸後，竟再持水果刀刺其頸部一刀透至後肩，
    及剌其左胸部四刀，有三刀深及心臟，足證其殺意之堅定。若果如被告所辯係被
    害蘇鈴珠發現其侵入竊盜而喊叫，為阻止被害人蘇鈴珠喊叫始以手摀住被害人之
    嘴，並於被害人掙扎之間，不小心致蘇鈴珠於死，其於被害人蘇鈴珠停止呼吸後
    ，應立刻緊張施予以救助行為，衡情豈有再於致命處補以數刀之理？再被告侵入
    被害人蘇鈴珠之房間，原即為竊取被害人蘇鈴珠之財物，於著手翻找財物經被害
    人蘇鈴珠發現後，若被告確無易竊盜為強盜之故意，則於發現被害人蘇鈴珠經勒
    死後，衡情豈有再拿取被害人蘇鈴珠皮包內之現金三千一百元，並將被害人蘇鈴
    珠隨身之手提袋含其內之身分證一張、富邦商業銀行及中國信託商業銀行信用卡
    各一張、發票一張，房門鑰匙以及行動電話一支取走，並將信用卡、身分證留存
    於身上，復於同日下午十六時許至新竹市金和發銀樓，持上開富邦商業銀行信用
    卡欲盜刷購物之理，足認被告於竊盜經被害人蘇鈴珠發現後，即變易竊盜之故意
    而為強盜，應可認定。被告上開所辯，顯無足取。                          
(五)、被告於該日南下與丙○○見面途中，並未要求丙○○向警方報案，而僅表明其非
    常害怕等情，業經被告於警、偵訊時供明在卷；並經証人丙○○於警訊、偵查及
    原審審理時証述明確；再証人丙○○於本院調查時亦証稱：「其有向被告提過自
    首之事，但被告說不要，他會怕，後來也沒有同意要自首」、「其與被告提到自
    首時，被告已在自新竹往臺南之車上，當時其有問被告是否要自首，被告說不要
    」等語（見本院九十一年三月二十一日訊問筆錄）；再參酌被告自新竹搭車返回
    臺南，下車時，見警員甲○○、劉永松等人在場時，即為逃逸一節，為被告於本
    院調查時供明在卷，並經証人甲○○、劉永松到庭証明屬實（見本院九十一年一
    月三十一日訊問筆錄）觀之，縱令証人甲○○、劉永松當日未著制服，為証人甲
    ○○、劉永松証明在卷（見本院同日訊問筆錄），且未出示証件，然若果真被告
    係為自首而返回臺南，則應知在場之甲○○、劉永松二人應為警員，豈有再行逃
    逸之理。再者，被告經本院質之「既然要投案，為何看到證人要逃跑」一節，被
    告供稱「我電話關掉後約三十秒就有一堆人圍過來，我很害怕，所以才跑的，當
    時他們都未出示證件，後來我跑了一段，想說我要投案，所以才停下來，並告訴
    警員我要好好配合」等語（見本院同日訊問筆錄），足認被告下車見証人甲○○
    、劉永松等人時，應知在場之人為警員，竟仍逃逸，則其顯無自首之意；況依被
    告之供詞及証人丙○○之証詞，當日二人談及是否要自首一事，被告已搭上往臺
    南之車子，且在車上二人始談及此事（見同一訊問筆錄），益証被告自新竹搭車
    返回臺南時，並無自首之意。又查被告於返回台南途中，尚以行動電話與証人丙
    ○○聯絡，故其果有自首之意，大可以行動電話向警方報案，是被告所辯自首云
    云，無非圖免重刑之詞，自無足採。                                      
(六)、綜上所述，被告強劫殺人並毀損、丟棄屍體、詐欺未遂部分，事証明確，犯行堪
    以認定。                                                              
參、按行為後法律有變更者，適用裁判時之法律。但裁判前之法律有利於行為人者，
    適用最有利於行為人之法律，刑法第二條第一項定有明文。查懲治盜匪條例於九
    十一年一月三十日經總統公布廢止，並於同日公布修正刑法第三百二十八條至第
    三百三十二條之強盜罪章。而修正前刑法關於強盜及強盜結合犯之規定，因懲治
    盜匪條例之特別規定，而依特別法優於普通法之原則，修正前刑法第三百二十八
    條、第三百三十條、第三百三十二條關於強盜及強盜結合犯之規定並無適用之餘
    地，嗣因懲治盜匪條例經公布廢止，並於同日經公布修正刑法強盜罪之規定，則
    比較懲治盜匪條例及新刑法第三百二十八條、第三百三十條、第三百三十二條第
    二項規定，自應適用新刑法之規定，不再比較新刑法與舊刑法相關之規定。再按
    被告於行竊時，因遭被害人蘇鈴珠發覺，遂加暴力，使其不能抗拒，迨將被害人
    蘇鈴珠勒斃，然後取財逃逸，自屬於財物未經入手之際，變更竊盜之犯意為強盜
    行為，再被告行為後，懲治盜匪條例業經總統公布廢止，比較該條例與修正後刑
    法第三百三十二條之規定，自以修正後刑法第三百三十二條之規定有利於被告。
    另被告持前開被害人蘇鈴珠所有之中國信託信用卡，於附表所示時、地偽造被害
    人蘇鈴珠署押於該簽帳單上，並持以行使，顯足生損害於被害人蘇玲珠、附表所
    示之商家及付款之中國信託商業銀行甚明。                                
  (一)核被告就事實欄第一項部分所為，其竊取被害人蘇鈴珠、陳昱臻、林怡菁等人財
    物，係犯第三百二十條第一項之竊盜罪；其以被人蘇鈴珠中國信託信用卡購買物
    品並在簽帳單上偽造被害人蘇鈴珠署押，係犯同法第三百三十九條第一項之詐欺
    取財罪，以及同法第二百十六條、第二百十條之行使偽造私文書罪，其偽造署押
    為偽造私文書之部分行為，偽造私文書之低度行為，為行使之高度行為所吸收，
    均不另論罪。被告先後多次竊盜、詐欺取財及行使偽造私文書犯行，時間均分別
    緊接，犯罪構成要件各自相同，顯均係基於概括之犯意反覆為之，均為連續犯，
    應各依刑法第五十六條之規定論以一罪，並依法加重其刑。其所犯竊盜、詐欺取
    財、行使偽造私文書犯行間，有方法結果之牽連關係，應從一重之連續行使偽造
    私文書處斷。                                                          
  (二)核被告就事實欄第二項部分所為，其強盜而故意殺人，係犯修正後刑法第三百三
    十二條第一項之罪，；其支解屍體丟棄，係犯刑法第二百四十七條第一項之損壞
    及遺棄屍體罪；再其持劫得之被害人蘇鈴珠富邦商業銀行信用卡，欲盜刷購物，
    經被拒絕而未得逞，係犯刑法第三百三十九條第三項、第一項之詐欺取得未遂罪
    。其於當日持續三次欲盜刷經拒絕，經核之係在「金和發銀樓」之同一商家，且
    時間緊接，顯係為遂行盜刷購物所為之接續行為，應僅論以單一之詐欺未遂罪。
    再被告所犯上開強盜而故意殺人罪、詐欺取財未遂罪，有方法結果之牽連關係；
    另被告強盜而故意殺人後復損壞、遺棄屍體，係出於湮滅犯罪證據之犯意，自應
    為犯強盜而故意殺人罪之結果，均應依刑法第五十五條後段之規定從一重之強盜
    而故意殺人罪處斷。                                                    
  (三)被告於八十六年間曾因犯竊盜罪，經臺灣臺南地方法院判處有期徒刑一年確定，
    於八十八年四月二十六日執行完畢，此有有台灣高等法院被告全國前案紀錄表在
    卷可按，其於五年之內再犯本件有期徒刑以上之罪，為累犯，除被告所犯強盜而
    故意殺人部分法定刑為死刑、無期徒刑外，餘均加重其刑。                  
  (四)再被告於事實欄第一項竊取被害人蘇鈴珠等人之財物後，其再於事實欄第二項所
    示時、地欲再竊取被害人蘇鈴珠之財物，因為被害人蘇鈴珠發現而變竊盜之故意
    而為強盜之行為，則被告此二部分之犯意顯各別，且犯罪構成要件、罪名均不相
    同，應分論併罰。公訴人認係具有方法結果之牽連關係，顯有誤會。          
肆、原審以被告罪証明確，予以論罪科刑，固非無見。唯（一）被告於事實欄第二項
    所示時間，強盜被害人蘇鈴珠所得之現金為三千一百元，且以其中之一千八百元
    租用前開自用小客車，已如前述，但並未以該劫得之現金購買菜刀一把，原審未
    審酌被告之供詞等卷証資料，即認被告強盜所得之現金為三千二百元，且以其中
    一千八百元購買菜刀一把，已有未當。（二）被告事實欄第一項所犯與第二項所
    犯，犯意各別，原審認均具有方法、結果之牽連關係；另懲治盜匪條例業經總統
    公布廢止，而應適用修正後刑法第三百三十二條第一項之規定，原審未及比較新
    舊法，均有未當。（三）再原審就被告係以竊得或劫得之何銀行信用卡冒名消費
    ，未於事實欄內詳予認定，顯有疏漏。被告上訴意旨辯稱「其有自首」云云，固
    無足取，但原判決既有上開可議之處，自應由本院予以撤銷改判。審酌被告之素
    行資料、犯罪之動機、手段、正值英年，不思上進，利用深夜或被害人熟睡之際
    ，侵入他人房間行竊，復僅因行竊失風，即遽起殺機，並為確認被害人已經死亡
    ，再下重手，並將被害人屍體支解丟棄以掩飾犯行，行徑殘忍自私，令人髮指，
    本院認其惡性重大，應與社會永久隔離，乃分別量處如主文第二項所示之刑。並
    依刑法第三十七條第一項規定，就宣告死刑部分褫奪公權終身。及依法定其應執
    刑之刑。扣案之菜刀一把（含盒子）、藍色登山袋一個，為被告因強劫所得財物
    變得之財產利益，爰係刑法第三十八條第一項第三款項宣告沒收。偽造之簽帳單
    上偽造之被害人蘇鈴珠署押合計六枚（連同持卡人存根聯部分），應依刑法第二
    百十九條宣告沒收。                                                    
據上論結，應依刑事訴訟法第三百六十九條第一項前段、第三百六十四條、第二百九
十九條第一項前段、刑法第五十六條、第二百十六條、第二百十條、第二百四十七條
第一項、第三百二十條第一項、第三百三十九條第一項、修正後刑法第三百三十二條
第一項、第五十五條後段、第五十一條第二款、第三十七條第一項、第四十七條，罰
金罰鍰提高標準條例第一條前段，判決如主文。                                
                                                                          
本案經檢察官吳忠賢到庭執行職務。                                          
中      華      民      國    九十一    年      四      月    二十四    日
                                     臺灣高等法院臺南分院刑事第五庭       
                                             審判長法官  鄭  文  肅       
                                                   法官  王  浦  傑       
                                                   法官  陳  珍  如       
右正本證明與原本無異。                                                    
如不服本判決，應於判決送達後十日內向本院提出上訴狀，其未敘述理由者並應於提
出上訴狀後十日內向本院補提理由書（應附繕本)。                             
                                             法院書記官  周  美  莉       
中      華      民      國    九十一    年      四      月    二十六    日
                                                                          
附錄：本判決論罪科                                                        
中華民國刑法第二百一十六條                                                
行使第二百十條至第二百十五條之文書者，依偽造、變造文書或登載不實事項或使登
載不實事項之規定處斷。                                                    
中華民國刑法第二百四十七條                                                
損壞、遺棄、污辱或盜取屍體者，處六月以上五年以下有期徒刑。                
損壞、遺棄或盜取遺骨、遺髮、殮物或火葬之遺灰者，處五年以下有期徒刑。      
前二項之未遂犯罰之。                                                      
中華民國刑法第三百二十條                                                  
意圖為自己或第三人不法之所有，而竊取他人之動產者，為竊盜罪，處五年以下有期
徒刑、拘役或五百元以下罰金。                                              
意圖為自己或第三人不法之利益，而竊佔他人之不動產者，依前項之規定處斷。    
前二項之未遂犯罰之。                                                      
中華民國刑法第三百三十九條                                                
意圖為自己或第三人不法之所有，以詐術使人將本人或第三人之物交付者，處五年以
下有期徒刑、拘役或科或併科一千元以下罰金。                                
以前項方法得財產上不法之利益或使第三人得之者，亦同。                      
前二項之未遂犯罰之。                                                      
修正後刑法第三百三十二條：                                                
犯強盜罪而故意殺人者，處死刑或無期徒刑。                                  
犯強盜罪而有下列行為之一者，處死刑、無期徒刑或十年以上有期徒刑：          
一  放火者。                                                              
二  強制性交者。                                                          
三  擄人勒贖者。                                                          
四  使人受重傷者。                                                        
                                                                          
附表                                                                      
┌────┬────────┬────────────┬───────┐  
│編號    │特約店名稱      │消費日期                │偽造項目      │  
├────┼────────┼────────────┼───────┤  
│一      │金和發銀樓      │九十年四月二日          │「蘇鈴珠」    │  
│        │                │                        │署名一枚      │  
├────┼────────┼────────────┼───────┤  
│二      │公園加油站      │九十年四月三日          │同右          │  
│        │                │                        │              │  
├────┼────────┼────────────┼───────┤  
│三      │新禾加油站      │九十年四月四日          │同右          │  
│        │                │                        │              │  
└────┴────────┴────────────┴───────┘